{"present": {"1 Singular": {"Affirmative": "morgaim", "Question": "an morgaim?", "Negative": "n\u00ed mhorgaim"}, "2 Singular": {"Affirmative": "morgann t\u00fa", "Question": "an morgann t\u00fa?", "Negative": "n\u00ed mhorgann t\u00fa"}, "3 Singular": {"Male": {"Affirmative": "morgann s\u00e9", "Question": "an morgann s\u00e9?", "Negative": "n\u00ed mhorgann s\u00e9"}, "Female": {"Affirmative": "morgann s\u00ed", "Question": "an morgann s\u00ed?", "Negative": "n\u00ed mhorgann s\u00ed"}}, "1 Plural": {"Compressed": {"Affirmative": "morgaimid", "Question": "an morgaimid?", "Negative": "n\u00ed mhorgaimid"}, "Extended": {"Affirmative": "morgann muid", "Question": "an morgann muid?", "Negative": "n\u00ed mhorgann muid"}}, "2 Plural": {"Affirmative": "morgann sibh", "Question": "an morgann sibh?", "Negative": "n\u00ed mhorgann sibh"}, "3 Plural": {"Affirmative": "morgann siad", "Question": "an morgann siad?", "Negative": "n\u00ed mhorgann siad"}, "Passive": {"Affirmative": "morgtar", "Question": "an morgtar?", "Negative": "n\u00ed mhorgtar"}}, "future": {"1 Singular": {"Affirmative": "morgfaidh m\u00e9", "Question": "an morgfaidh m\u00e9?", "Negative": "n\u00ed mhorgfaidh m\u00e9"}, "2 Singular": {"Affirmative": "morgfaidh t\u00fa", "Question": "an morgfaidh t\u00fa?", "Negative": "n\u00ed mhorgfaidh t\u00fa"}, "3 Singular": {"Male": {"Affirmative": "morgfaidh s\u00e9", "Question": "an morgfaidh s\u00e9?", "Negative": "n\u00ed mhorgfaidh s\u00e9"}, "Female": {"Affirmative": "morgfaidh s\u00ed", "Question": "an morgfaidh s\u00ed?", "Negative": "n\u00ed mhorgfaidh s\u00ed"}}, "1 Plural": {"Compressed": {"Affirmative": "morgfaimid", "Question": "an morgfaimid?", "Negative": "n\u00ed mhorgfaimid"}, "Extended": {"Affirmative": "morgfaidh muid", "Question": "an morgfaidh muid?", "Negative": "n\u00ed mhorgfaidh muid"}}, "2 Plural": {"Affirmative": "morgfaidh sibh", "Question": "an morgfaidh sibh?", "Negative": "n\u00ed mhorgfaidh sibh"}, "3 Plural": {"Affirmative": "morgfaidh siad", "Question": "an morgfaidh siad?", "Negative": "n\u00ed mhorgfaidh siad"}, "Passive": {"Affirmative": "morgfar", "Question": "an morgfar?", "Negative": "n\u00ed mhorgfar"}}, "past": {"1 Singular": {"Affirmative": "mhorg m\u00e9", "Question": "ar mhorg m\u00e9?", "Negative": "n\u00edor mhorg m\u00e9"}, "2 Singular": {"Affirmative": "mhorg t\u00fa", "Question": "ar mhorg t\u00fa?", "Negative": "n\u00edor mhorg t\u00fa"}, "3 Singular": {"Male": {"Affirmative": "mhorg s\u00e9", "Question": "ar mhorg s\u00e9?", "Negative": "n\u00edor mhorg s\u00e9"}, "Female": {"Affirmative": "mhorg s\u00ed", "Question": "ar mhorg s\u00ed?", "Negative": "n\u00edor mhorg s\u00ed"}}, "1 Plural": {"Compressed": {"Affirmative": "mhorgamar", "Question": "ar mhorgamar?", "Negative": "n\u00edor mhorgamar"}, "Extended": {"Affirmative": "mhorg muid", "Question": "ar mhorg muid?", "Negative": "n\u00edor mhorg muid"}}, "2 Plural": {"Affirmative": "mhorg sibh", "Question": "ar mhorg sibh?", "Negative": "n\u00edor mhorg sibh"}, "3 Plural": {"Compressed": {"Affirmative": "mhorg siad", "Question": "ar mhorg siad?", "Negative": "n\u00edor mhorg siad"}, "Extended": {"Affirmative": "mhorgadar", "Question": "ar mhorgadar?", "Negative": "n\u00edor mhorgadar"}}, "Passive": {"Affirmative": "morgadh", "Question": "ar morgadh?", "Negative": "n\u00edor morgadh"}}, "condi": {"1 Singular": {"Affirmative": "mhorgfainn", "Question": "an morgfainn?", "Negative": "n\u00ed mhorgfainn"}, "2 Singular": {"Affirmative": "mhorgf\u00e1", "Question": "an morgf\u00e1?", "Negative": "n\u00ed mhorgf\u00e1"}, "3 Singular": {"Male": {"Affirmative": "mhorgfadh s\u00e9", "Question": "an morgfadh s\u00e9?", "Negative": "n\u00ed mhorgfadh s\u00e9"}, "Female": {"Affirmative": "mhorgfadh s\u00ed", "Question": "an morgfadh s\u00ed?", "Negative": "n\u00ed mhorgfadh s\u00ed"}}, "1 Plural": {"Compressed": {"Affirmative": "mhorgfaimis", "Question": "an morgfaimis?", "Negative": "n\u00ed mhorgfaimis"}, "Extended": {"Affirmative": "mhorgfadh muid", "Question": "an morgfadh muid?", "Negative": "n\u00ed mhorgfadh muid"}}, "2 Plural": {"Affirmative": "mhorgfadh sibh", "Question": "an morgfadh sibh?", "Negative": "n\u00ed mhorgfadh sibh"}, "3 Plural": {"Compressed": {"Affirmative": "mhorgfaid\u00eds", "Question": "an morgfaid\u00eds?", "Negative": "n\u00ed mhorgfaid\u00eds"}, "Extended": {"Affirmative": "mhorgfadh siad", "Question": "an morgfadh siad?", "Negative": "n\u00ed mhorgfadh siad"}}, "Passive": {"Affirmative": "mhorgfa\u00ed", "Question": "an morgfa\u00ed?", "Negative": "n\u00ed mhorgfa\u00ed"}}, "imper": {"1 Singular": {"Affirmative": "morgaim!", "Negative": "n\u00e1 morgaim!"}, "2 Singular": {"Affirmative": "morg!", "Negative": "n\u00e1 morg!"}, "3 Singular": {"Male": {"Affirmative": "morgadh s\u00e9!", "Negative": "n\u00e1 morgadh s\u00e9!"}, "Female": {"Affirmative": "morgadh s\u00ed!", "Negative": "n\u00e1 morgadh s\u00ed!"}}, "1 Plural": {"Compressed": {"Affirmative": "morgaimis!", "Negative": "n\u00e1 morgaimis!"}, "Extended": {"Affirmative": "morgadh muid!", "Negative": "n\u00e1 morgadh muid!"}}, "2 Plural": {"Affirmative": "morgaig\u00ed!", "Negative": "n\u00e1 morgaig\u00ed!"}, "3 Plural": {"Compressed": {"Affirmative": "morgaid\u00eds!", "Negative": "n\u00e1 morgaid\u00eds!"}, "Extended": {"Affirmative": "morgadh siad!", "Negative": "n\u00e1 morgadh siad!"}}, "Passive": {"Affirmative": "morgtar!", "Negative": "n\u00e1 morgtar!"}}, "pastConti": {"1 Singular": {"Affirmative": "mhorgainn", "Question": "an morgainn?", "Negative": "n\u00ed mhorgainn"}, "2 Singular": {"Affirmative": "mhorgt\u00e1", "Question": "an morgt\u00e1?", "Negative": "n\u00ed mhorgt\u00e1"}, "3 Singular": {"Male": {"Affirmative": "mhorgadh s\u00e9", "Question": "an morgadh s\u00e9?", "Negative": "n\u00ed mhorgadh s\u00e9"}, "Female": {"Affirmative": "mhorgadh s\u00ed", "Question": "an morgadh s\u00ed?", "Negative": "n\u00ed mhorgadh s\u00ed"}}, "1 Plural": {"Compressed": {"Affirmative": "mhorgaimis", "Question": "an morgaimis?", "Negative": "n\u00ed mhorgaimis"}, "Extended": {"Affirmative": "mhorgadh muid", "Question": "an morgadh muid?", "Negative": "n\u00ed mhorgadh muid"}}, "2 Plural": {"Affirmative": "mhorgadh sibh", "Question": "an morgadh sibh?", "Negative": "n\u00ed mhorgadh sibh"}, "3 Plural": {"Compressed": {"Affirmative": "mhorgaid\u00eds", "Question": "an morgaid\u00eds?", "Negative": "n\u00ed mhorgaid\u00eds"}, "Extended": {"Affirmative": "mhorgadh siad", "Question": "an morgadh siad?", "Negative": "n\u00ed mhorgadh siad"}}, "Passive": {"Affirmative": "mhorgta\u00ed", "Question": "an morgta\u00ed?", "Negative": "n\u00ed mhorgta\u00ed"}}, "subj": {"1 Singular": {"Affirmative": "go morga m\u00e9", "Negative": "n\u00e1r mhorga m\u00e9"}, "2 Singular": {"Affirmative": "go morga t\u00fa", "Negative": "n\u00e1r mhorga t\u00fa"}, "3 Singular": {"Male": {"Affirmative": "go morga s\u00e9", "Negative": "n\u00e1r mhorga s\u00e9"}, "Female": {"Affirmative": "go morga s\u00ed", "Negative": "n\u00e1r mhorga s\u00ed"}}, "1 Plural": {"Compressed": {"Affirmative": "go morgaimid", "Negative": "n\u00e1r mhorgaimid"}, "Extended": {"Affirmative": "go morga muid", "Negative": "n\u00e1r mhorga muid"}}, "2 Plural": {"Affirmative": "go morga sibh", "Negative": "n\u00e1r mhorga sibh"}, "3 Plural": {"Affirmative": "go morga siad", "Negative": "n\u00e1r mhorga siad"}, "Passive": {"Affirmative": "go morgtar", "Negative": "n\u00e1r mhorgtar"}}, "verbal noun": "morgadh", "verbal adjective": "morgtha"}